---
title: "Covid-19 na América Latina"
output: 
  flexdashboard::flex_dashboard:
    orientation: rows
    vertical_layout: scroll

  
---

```{r, DADOS, setup, include=FALSE}

library(flexdashboard)
library(ggplot2)
library(readxl)
library(tidyverse)
library(plotly)
library(ggmap)
library(scales)


setwd('C:/Users/danie/OneDrive/Documentos/ProEpi/Covid_19_AL/dados_OMS')
dados_OMS = read.csv('20200524_OMS_globaldata.csv', stringsAsFactors = F)
dados_AML = subset(dados_OMS, dados_OMS$Country == "Argentina"|
                     dados_OMS$Country == "Bolivia (Plurinational State of)"|
                     dados_OMS$Country == "Brazil"|
                     dados_OMS$Country == "Chile"|
                     dados_OMS$Country == "Colombia"|
                     dados_OMS$Country == "Costa Rica"|
                     dados_OMS$Country == "Cuba"|
                     dados_OMS$Country == "El Salvador"|
                     dados_OMS$Country == "Ecuador"|
                     dados_OMS$Country == "Guatemala"|
                     dados_OMS$Country == "Haiti"|
                     dados_OMS$Country == "Honduras" |
                     dados_OMS$Country == "Mexico"|
                     dados_OMS$Country == "Nicaragua"|
                     dados_OMS$Country == "Panama" |
                     dados_OMS$Country == "Paraguay" |
                     dados_OMS$Country == "Peru" |
                     dados_OMS$Country == "Dominican Republic" |
                     dados_OMS$Country == "Uruguay" |
                     dados_OMS$Country == "Venezuela (Bolivarian Republic of)")

pop = data.frame( cbind(c("Argentina", "Bolivia (Plurinational State of)", "Brazil", 
                          "Chile", "Colombia", "Costa Rica", "Cuba", "El Salvador",
                    "Ecuador", "Guatemala", "Haiti", "Honduras", "Mexico", "Nicaragua",
                    "Panama", "Paraguay", "Peru", "Dominican Republic", "Uruguay",
                 "Venezuela (Bolivarian Republic of)"),
                 c(43590368 , 10969049, 210147125, 
                    18050000, 48747632, 4868148, 11221060,
                    6344722, 16385068, 17263239, 9996731, 9587522, 123675325, 6167237,
                    4034119, 7152703, 33105273, 10630000, 3351016, 31703499)))
colnames(pop) = c("Country", "Pop")

dados_AML = merge(dados_AML, pop, by = "Country")
dados_AML$Pop = as.double(dados_AML$Pop)
dados_AML$day = substring(dados_AML$`ï..Date_reported`, 1, 10)
dados_AML$day = as.Date(dados_AML$day)
dados_AML$New_cases = ifelse(dados_AML$New_cases < 0, 0, dados_AML$New_cases)
dados_AML$tx_pre = round(as.double(dados_AML$Cumulative_cases)/as.double(dados_AML$Pop)*100000, 2)
dados_AML$tx_obt = round(as.double(dados_AML$New_deaths)/as.double(dados_AML$Pop)*100000, 2)

aml_obt = data.frame(aggregate(New_deaths ~ day, dados_AML, sum))
aml_inc = data.frame(aggregate(Cumulative_cases ~ day, dados_AML, sum))
aml_pop = data.frame(aggregate(Pop ~ day, dados_AML, sum))

aml_tot1 = merge(aml_inc, aml_obt, by= 'day')
aml_tot2 = merge(aml_tot1, aml_pop, by= 'day')
aml_tot2$tx_pre = round(aml_tot2$Cumulative_cases/aml_tot2$Pop*100000, 2)
aml_tot2$tx_obt = round(aml_tot2$New_deaths/aml_tot2$Pop*100000, 2)

dados_arg = subset(dados_AML, dados_AML$Country == "Argentina")
dados_bol = subset(dados_AML, dados_AML$Country == "Bolivia (Plurinational State of)")
dados_bra = subset(dados_AML, dados_AML$Country == "Brazil")
dados_chi = subset(dados_AML, dados_AML$Country == "Chile")
dados_col = subset(dados_AML, dados_AML$Country == "Colombia")
dados_cos = subset(dados_AML, dados_AML$Country == "Costa Rica")
dados_cub = subset(dados_AML, dados_AML$Country == "Cuba")
dados_els = subset(dados_AML, dados_AML$Country == "El Salvador")
dados_ecu = subset(dados_AML, dados_AML$Country == "Ecuador")
dados_gua = subset(dados_AML, dados_AML$Country == "Guatemala")
dados_hai = subset(dados_AML, dados_AML$Country == "Haiti")
dados_hon = subset(dados_AML, dados_AML$Country == "Honduras")
dados_mex = subset(dados_AML, dados_AML$Country == "Mexico")
dados_nic = subset(dados_AML, dados_AML$Country == "Nicaragua")
dados_pan = subset(dados_AML, dados_AML$Country == "Panama")
dados_par = subset(dados_AML, dados_AML$Country == "Paraguay")
dados_per = subset(dados_AML, dados_AML$Country == "Peru")
dados_red = subset(dados_AML, dados_AML$Country == "Dominican Republic")
dados_uru = subset(dados_AML, dados_AML$Country == "Uruguay")
dados_ven = subset(dados_AML, dados_AML$Country == "Venezuela (Bolivarian Republic of)")

```



Dados Gerais {data-icon="fa-globe"}
=============================
Row{data-height=120}
-------------------------------------

### Número de casos na América Latina (Até 24 de maio de 2020)
```{r, CASOS}
casos = sum(dados_AML$New_cases)
valueBox(casos, icon = "fa-user-friends", color = '#3434eb')
```

### Óbitos na América Latina (Até 24 de maio de 2020)
```{r, OBITOS}
obitos = sum(dados_AML$New_deaths)
valueBox(obitos, icon = "fa-clock", color = '#ff8c00')
``` 

### Letalidade na América Latina (Até 24 de maio de 2020)
```{r, LETALIDADE}
letalidade = paste0(round(obitos/casos*100, 2), "%")
valueBox(letalidade,icon = "fa-exclamation", color = '#ff0000')
```  


Row{data-height=400}
-------------------------------------

### Número de casos confirmados de Covid-19 por dia, América Latina, 24 de maio de 2020
```{r, CASOS_GRA, fig.width=14, fig.height=8}
#histograma de casos 
casos = ggplot(dados_AML, aes(day, New_cases))
casos+ 
  geom_bar(stat="identity", fill = '#3434eb')+
  scale_x_date(breaks="5 days", labels=date_format("%d/%m"))+
  ylab("Casos") + xlab("Dia")+
theme(axis.text.x = element_text(size=18, angle=90),
      axis.text.y = element_text(size=18, angle=0),
      axis.title.x = element_text(size=20),
      axis.title.y = element_text(size=20))
```

### Número de óbitos confirmados de Covid-19 por dia, América Latina, 24 de maio de 2020
```{r, OBITOS_GRA, fig.width=14, fig.height=8}
#histograma de Óbitos
obitos = ggplot(dados_AML, aes(day, New_deaths))
obitos+ 
  geom_bar(stat="identity", fill = '#ff0000')+
  scale_x_date(breaks="5 days", labels=date_format("%d/%m"))+
  ylab("Casos") + xlab("Dia") +
  theme(axis.text.x = element_text(size=18, angle=90),
        axis.text.y = element_text(size=18, angle=0),
        axis.title.x = element_text(size=20),
        axis.title.y = element_text(size=20)
        )

```

Row{data-height=400}
-------------------------------------

### Coeficiente de prevalênciapor Covid-19, América Latina, 24 de maio de 2020
```{r, TXINC_GRA, fig.width=14, fig.height=8}
aml_inc = ggplot(aml_tot2, aes(day, tx_pre))
aml_inc+
  geom_line(color = '#3434eb', size = 2)+
  scale_x_date(breaks="5 days", labels=date_format("%d/%m"))+
  ylab("Coeficiente de prevalência(100.000 habitantes)") + xlab("Dia") +
  theme(axis.text.x = element_text(size=18, angle=90),
        axis.text.y = element_text(size=18, angle=0),
        axis.title.x = element_text(size=20),
        axis.title.y = element_text(size=20))
```

### Taxa de mortalidade por Covid-19, América Latina, 24 de maio de 2020
```{r, TXMOR_GRA, fig.width=14, fig.height=8}
aml_inc = ggplot(aml_tot2, aes(day, tx_obt))
aml_inc+
  geom_line(color = '#ff0000', size = 2)+
  scale_x_date(breaks="5 days", labels=date_format("%d/%m"))+
  ylab("Taxa de mortalidade (100.000 habitantes)") + xlab("Dia") +
  theme(axis.text.x = element_text(size=18, angle=90),
        axis.text.y = element_text(size=18, angle=0),
        axis.title.x = element_text(size=20),
        axis.title.y = element_text(size=20))
```


Incidência {data-icon="fa-user-friends"}
=============================

Row{data-height=120}
-------------------------------------
### Número de casos na Argentina (Até 24 de maio de 2020)
```{r, CASOS_ARG}
casos_arg = sum(dados_arg$New_cases)
valueBox(casos_arg, color = '#FCBF49')
```

### Número de casos na Bolívia (Até 24 de maio de 2020)
```{r, CASOS_BOL}
casos_bol = sum(dados_bol$New_cases)
valueBox(casos_bol, color = '#D52B1E')
``` 

Row{data-height=400}
-------------------------------------

### Incidência por Covid-19, Argentina, 24 de maio de 2020
```{r, PREV_ARG, fig.width=14, fig.height=8}
casos_arg = ggplot(dados_arg, aes(day, New_cases))
casos_arg+ 
  geom_bar(stat="identity", fill = '#75AADB')+
  scale_x_date(breaks="5 days", labels=date_format("%d/%m"))+
  ylab("Casos") + xlab("Dia")+
  theme_classic()+
theme(axis.text.x = element_text(size=18, angle=90),
      axis.text.y = element_text(size=18, angle=0),
      axis.title.x = element_text(size=20),
      axis.title.y = element_text(size=20))
``` 

### Incidência por Covid-19, Bolívia, 24 de maio de 2020
```{r, PREV_BOL, fig.width=14, fig.height=8}
casos_bol = ggplot(dados_bol, aes(day, New_cases))
casos_bol+ 
  geom_bar(stat="identity", fill = '#FCD116')+
  scale_x_date(breaks="5 days", labels=date_format("%d/%m"))+
  ylab("Casos") + xlab("Dia")+
    theme_classic()+
theme(axis.text.x = element_text(size=18, angle=90),
      axis.text.y = element_text(size=18, angle=0),
      axis.title.x = element_text(size=20),
      axis.title.y = element_text(size=20))
``` 

Row{data-height=120}
-------------------------------------
### Número de casos no Brasil (Até 24 de maio de 2020)
```{r, CASOS_BRA}
casos_bra = sum(dados_bra$New_cases)
valueBox(casos_bra, color = '#002776')
```

### Número de casos no Chile (Até 24 de maio de 2020)
```{r, CASOS_CHI}
casos_chi = sum(dados_chi$New_cases)
valueBox(casos_chi, color = '#0039A6')
``` 

Row{data-height=400}
-------------------------------------

### Incidência por Covid-19, Brasil, 24 de maio de 2020
```{r,  PREV_BRA, fig.width=14, fig.height=8}
casos_bra = ggplot(dados_bra, aes(day, New_cases))
casos_bra+ 
  geom_bar(stat="identity", fill = '#009c3b')+
  scale_x_date(breaks="5 days", labels=date_format("%d/%m"))+
  ylab("Casos") + xlab("Dia")+
theme_classic()+
theme(axis.text.x = element_text(size=18, angle=90),
      axis.text.y = element_text(size=18, angle=0),
      axis.title.x = element_text(size=20),
      axis.title.y = element_text(size=20))
``` 

### Incidência por Covid-19, Chile, 24 de maio de 2020
```{r,  PREV_CHI, fig.width=14, fig.height=8}
casos_chi = ggplot(dados_chi, aes(day, New_cases))
casos_chi+ 
  geom_bar(stat="identity", fill = '#d52b1e')+
  scale_x_date(breaks="5 days", labels=date_format("%d/%m"))+
  ylab("Casos") + xlab("Dia")+
theme_classic()+
theme(axis.text.x = element_text(size=18, angle=90),
      axis.text.y = element_text(size=18, angle=0),
      axis.title.x = element_text(size=20),
      axis.title.y = element_text(size=20))
``` 

Row{data-height=120}
-------------------------------------
### Número de casos na Colombia (Até 24 de maio de 2020)
```{r, CASOS_COL}
casos_col = sum(dados_col$New_cases)
valueBox(casos_col, color = '#FCD116')
```

### Número de casos na Costa Rica (Até 24 de maio de 2020)
```{r, CASOS_COS}
casos_cos = sum(dados_cos$New_cases)
valueBox(casos_cos, color = '#002B7F')
``` 

Row{data-height=400}
-------------------------------------

### Incidência por Covid-19, Colombia, 24 de maio de 2020
```{r,  PREV_COL, fig.width=14, fig.height=8}
casos_col = ggplot(dados_col, aes(day, New_cases))
casos_col+ 
  geom_bar(stat="identity", fill = '#003893')+
  scale_x_date(breaks="5 days", labels=date_format("%d/%m"))+
  ylab("Casos") + xlab("Dia")+
theme_classic()+
theme(axis.text.x = element_text(size=18, angle=90),
      axis.text.y = element_text(size=18, angle=0),
      axis.title.x = element_text(size=20),
      axis.title.y = element_text(size=20))
``` 

### Incidência por Covid-19, Costa Rica, 24 de maio de 2020
```{r,  PREV_COS, fig.width=14, fig.height=8}
casos_cos = ggplot(dados_cos, aes(day, New_cases))
casos_cos+ 
  geom_bar(stat="identity", fill = '#CE1126')+
  scale_x_date(breaks="5 days", labels=date_format("%d/%m"))+
  ylab("Casos") + xlab("Dia")+
theme_classic()+
theme(axis.text.x = element_text(size=18, angle=90),
      axis.text.y = element_text(size=18, angle=0),
      axis.title.x = element_text(size=20),
      axis.title.y = element_text(size=20))
``` 

Row{data-height=120}
-------------------------------------
### Número de casos em Cuba (Até 24 de maio de 2020)
```{r, CASOS_CUB}
casos_cub = sum(dados_cub$New_cases)
valueBox(casos_cub, color = '#CF142B')
```

### Número de casos em El Salvador (Até 24 de maio de 2020)
```{r, CASOS_ELS}
casos_els = sum(dados_els$New_cases)
valueBox(casos_els, color = '#0F47AF')
``` 

Row{data-height=400}
-------------------------------------

### Incidência por Covid-19, Cuba, 24 de maio de 2020
```{r,  PREV_CUB, fig.width=14, fig.height=8}
casos_cub = ggplot(dados_cub, aes(day, New_cases))
casos_cub+ 
  geom_bar(stat="identity", fill = '#002A8F')+
  scale_x_date(breaks="5 days", labels=date_format("%d/%m"))+
  ylab("Casos") + xlab("Dia")+
theme_classic()+
theme(axis.text.x = element_text(size=18, angle=90),
      axis.text.y = element_text(size=18, angle=0),
      axis.title.x = element_text(size=20),
      axis.title.y = element_text(size=20))
``` 

### Incidência por Covid-19, El Salvador, 24 de maio de 2020
```{r,  PREV_ELS, fig.width=14, fig.height=8}
casos_els = ggplot(dados_els, aes(day, New_cases))
casos_els+ 
  geom_bar(stat="identity", fill = '#1E5B19')+
  scale_x_date(breaks="5 days", labels=date_format("%d/%m"))+
  ylab("Casos") + xlab("Dia")+
theme_classic()+
theme(axis.text.x = element_text(size=18, angle=90),
      axis.text.y = element_text(size=18, angle=0),
      axis.title.x = element_text(size=20),
      axis.title.y = element_text(size=20))
``` 

Row{data-height=120}
-------------------------------------
### Número de casos no Equador (Até 24 de maio de 2020)
```{r, CASOS_ECU}
casos_ecu = sum(dados_ecu$New_cases)
valueBox(casos_ecu, color = '#034EA2')
```

### Número de casos na Guatemala (Até 24 de maio de 2020)
```{r, CASOS_GUA}
casos_gua = sum(dados_gua$New_cases)
valueBox(casos_gua, color = '#448127')
``` 

Row{data-height=400}
-------------------------------------

### Incidência por Covid-19, Equador, 24 de maio de 2020
```{r,  PREV_ECU, fig.width=14, fig.height=8}
casos_ecu = ggplot(dados_ecu, aes(day, New_cases))
casos_ecu+ 
  geom_bar(stat="identity", fill = '#FFDD00')+
  scale_x_date(breaks="5 days", labels=date_format("%d/%m"))+
  ylab("Casos") + xlab("Dia")+
theme_classic()+
theme(axis.text.x = element_text(size=18, angle=90),
      axis.text.y = element_text(size=18, angle=0),
      axis.title.x = element_text(size=20),
      axis.title.y = element_text(size=20))
``` 

### Incidência por Covid-19, Guatemala, 24 de maio de 2020
```{r,  PREV_GUA, fig.width=14, fig.height=8}
casos_gua = ggplot(dados_gua, aes(day, New_cases))
casos_gua+ 
  geom_bar(stat="identity", fill = '#4997D0')+
  scale_x_date(breaks="5 days", labels=date_format("%d/%m"))+
  ylab("Casos") + xlab("Dia")+
theme_classic()+
theme(axis.text.x = element_text(size=18, angle=90),
      axis.text.y = element_text(size=18, angle=0),
      axis.title.x = element_text(size=20),
      axis.title.y = element_text(size=20))
``` 

Row{data-height=120}
-------------------------------------
### Número de casos no Haiti (Até 24 de maio de 2020)
```{r, CASOS_HAI}
casos_hai = sum(dados_hai$New_cases)
valueBox(casos_hai, color = '#00209F')
```

### Número de casos em Honduras (Até 24 de maio de 2020)
```{r, CASOS_HON}
casos_hon = sum(dados_hon$New_cases)
valueBox(casos_hon, color = '#0073CF')
``` 

Row{data-height=400}
-------------------------------------

### Incidência por Covid-19, Haiti, 24 de maio de 2020
```{r,  PREV_HAI, fig.width=14, fig.height=8}
casos_hai = ggplot(dados_hai, aes(day, New_cases))
casos_hai+ 
  geom_bar(stat="identity", fill = '#D21034')+
  scale_x_date(breaks="5 days", labels=date_format("%d/%m"))+
  ylab("Casos") + xlab("Dia")+
theme_classic()+
theme(axis.text.x = element_text(size=18, angle=90),
      axis.text.y = element_text(size=18, angle=0),
      axis.title.x = element_text(size=20),
      axis.title.y = element_text(size=20))
``` 

### Incidência por Covid-19, Honduras, 24 de maio de 2020
```{r,  PREV_HON, fig.width=14, fig.height=8}
casos_hon = ggplot(dados_hon, aes(day, New_cases))
casos_hon+ 
  geom_bar(stat="identity", fill = '#0073CF')+
  scale_x_date(breaks="5 days", labels=date_format("%d/%m"))+
  ylab("Casos") + xlab("Dia")+
theme_classic()+
theme(axis.text.x = element_text(size=18, angle=90),
      axis.text.y = element_text(size=18, angle=0),
      axis.title.x = element_text(size=20),
      axis.title.y = element_text(size=20))
``` 

Row{data-height=120}
-------------------------------------
### Número de casos no México (Até 24 de maio de 2020)
```{r, CASOS_MEX}
casos_mex = sum(dados_mex$New_cases)
valueBox(casos_mex, color = '#CE1126')
```

### Número de casos em Nicarágua (Até 24 de maio de 2020)
```{r, CASOS_NIC}
casos_nic = sum(dados_nic$New_cases)
valueBox(casos_nic, color = '#0067C6')
``` 

Row{data-height=400}
-------------------------------------

### Incidência por Covid-19, México, 24 de maio de 2020
```{r,  PREV_MEX, fig.width=14, fig.height=8}
casos_mex = ggplot(dados_mex, aes(day, New_cases))
casos_mex+ 
  geom_bar(stat="identity", fill = '#006341')+
  scale_x_date(breaks="5 days", labels=date_format("%d/%m"))+
  ylab("Casos") + xlab("Dia")+
theme_classic()+
theme(axis.text.x = element_text(size=18, angle=90),
      axis.text.y = element_text(size=18, angle=0),
      axis.title.x = element_text(size=20),
      axis.title.y = element_text(size=20))
``` 

### Incidência por Covid-19, Nicarágua, 24 de maio de 2020
```{r,  PREV_NIC, fig.width=14, fig.height=8}
casos_nic = ggplot(dados_nic, aes(day, New_cases))
casos_nic+ 
  geom_bar(stat="identity", fill = '#6FD8F3')+
  scale_x_date(breaks="5 days", labels=date_format("%d/%m"))+
  ylab("Casos") + xlab("Dia")+
theme_classic()+
theme(axis.text.x = element_text(size=18, angle=90),
      axis.text.y = element_text(size=18, angle=0),
      axis.title.x = element_text(size=20),
      axis.title.y = element_text(size=20))
``` 

Row{data-height=120}
-------------------------------------
### Número de casos no Panamá (Até 24 de maio de 2020)
```{r, CASOS_PAN}
casos_pan = sum(dados_pan$New_cases)
valueBox(casos_pan, color = '#005293')
```

### Número de casos no Paraguai (Até 24 de maio de 2020)
```{r, CASOS_PAR}
casos_par = sum(dados_par$New_cases)
valueBox(casos_par, color = '#0038A8')
``` 

Row{data-height=400}
-------------------------------------

### Incidência por Covid-19, Panamá, 24 de maio de 2020
```{r,  PREV_PAN, fig.width=14, fig.height=8}
casos_pan = ggplot(dados_pan, aes(day, New_cases))
casos_pan+ 
  geom_bar(stat="identity", fill = '#D21034')+
  scale_x_date(breaks="5 days", labels=date_format("%d/%m"))+
  ylab("Casos") + xlab("Dia")+
theme_classic()+
theme(axis.text.x = element_text(size=18, angle=90),
      axis.text.y = element_text(size=18, angle=0),
      axis.title.x = element_text(size=20),
      axis.title.y = element_text(size=20))
``` 

### Incidência por Covid-19, Paraguai, 24 de maio de 2020
```{r,  PREV_PAR, fig.width=14, fig.height=8}
casos_pan = ggplot(dados_pan, aes(day, New_cases))
casos_pan+ 
  geom_bar(stat="identity", fill = '#D52B1E')+
  scale_x_date(breaks="5 days", labels=date_format("%d/%m"))+
  ylab("Casos") + xlab("Dia")+
theme_classic()+
theme(axis.text.x = element_text(size=18, angle=90),
      axis.text.y = element_text(size=18, angle=0),
      axis.title.x = element_text(size=20),
      axis.title.y = element_text(size=20))
```

Row{data-height=120}
-------------------------------------
### Número de casos no Peru (Até 24 de maio de 2020)
```{r, CASOS_PER}
casos_per = sum(dados_per$New_cases)
valueBox(casos_per, color = '#D91023')
```

### Número de casos na República Dominicana (Até 24 de maio de 2020)
```{r, CASOS_RED}
casos_red = sum(dados_red$New_cases)
valueBox(casos_red, color = '#CE1126')
``` 

Row{data-height=400}
-------------------------------------

### Incidência por Covid-19, Peru, 24 de maio de 2020
```{r,  PREV_PER, fig.width=14, fig.height=8}
casos_per = ggplot(dados_per, aes(day, New_cases))
casos_per+ 
  geom_bar(stat="identity", fill = '#FFFFFF', color = 'grey')+
  scale_x_date(breaks="5 days", labels=date_format("%d/%m"))+
  ylab("Casos") + xlab("Dia")+
theme_classic()+
theme(axis.text.x = element_text(size=18, angle=90),
      axis.text.y = element_text(size=18, angle=0),
      axis.title.x = element_text(size=20),
      axis.title.y = element_text(size=20))
``` 

### Incidência por Covid-19, Reública Dominicana, 24 de maio de 2020
```{r,  PREV_RED, fig.width=14, fig.height=8}
casos_red = ggplot(dados_red, aes(day, New_cases))
casos_red+ 
  geom_bar(stat="identity", fill = '#002D62')+
  scale_x_date(breaks="5 days", labels=date_format("%d/%m"))+
  ylab("Casos") + xlab("Dia")+
theme_classic()+
theme(axis.text.x = element_text(size=18, angle=90),
      axis.text.y = element_text(size=18, angle=0),
      axis.title.x = element_text(size=20),
      axis.title.y = element_text(size=20))
```

Row{data-height=120}
-------------------------------------
### Número de casos no Uruguai (Até 24 de maio de 2020)
```{r, CASOS_URU}
casos_uru = sum(dados_uru$New_cases)
valueBox(casos_uru, color = '#FCD116')
```

### Número de casos na Venezuela (Até 24 de maio de 2020)
```{r, CASOS_VEN}
casos_ven = sum(dados_ven$New_cases)
valueBox(casos_ven, color = '#FFCC00')
``` 

Row{data-height=400}
-------------------------------------

### Incidência por Covid-19, Uruguai, 24 de maio de 2020
```{r,  PREV_URU, fig.width=14, fig.height=8}
casos_uru = ggplot(dados_uru, aes(day, New_cases))
casos_uru+ 
  geom_bar(stat="identity", fill = '#0038A8')+
  scale_x_date(breaks="5 days", labels=date_format("%d/%m"))+
  ylab("Casos") + xlab("Dia")+
theme_classic()+
theme(axis.text.x = element_text(size=18, angle=90),
      axis.text.y = element_text(size=18, angle=0),
      axis.title.x = element_text(size=20),
      axis.title.y = element_text(size=20))
``` 

### Incidência por Covid-19, Venezuela, 24 de maio de 2020
```{r,  PREV_VEN, fig.width=14, fig.height=8}
casos_ven = ggplot(dados_ven, aes(day, New_cases))
casos_ven+ 
  geom_bar(stat="identity", fill = '#00247D')+
  scale_x_date(breaks="5 days", labels=date_format("%d/%m"))+
  ylab("Casos") + xlab("Dia")+
theme_classic()+
theme(axis.text.x = element_text(size=18, angle=90),
      axis.text.y = element_text(size=18, angle=0),
      axis.title.x = element_text(size=20),
      axis.title.y = element_text(size=20))
```


Mortalidadde {data-icon="fa-clock"}
=============================

Row{data-height=120}
-------------------------------------
### Número de óbitos na Argentina (Até 24 de maio de 2020)
```{r, OBITOS_ARG}
obitos_arg = sum(dados_arg$New_deaths)
valueBox(obitos_arg, color = '#FCBF49')
```

### Número de óbitos na Bolívia (Até 24 de maio de 2020)
```{r, OBITOS_BOL}
obitos_bol = sum(dados_bol$New_deaths)
valueBox(obitos_bol, color = '#D52B1E')
``` 

Row{data-height=400}
-------------------------------------

### Mortalidade por Covid-19, Argentina, 24 de maio de 2020
```{r, OBT_ARG, fig.width=14, fig.height=8}
obitos_arg = ggplot(dados_arg, aes(day, New_deaths))
obitos_arg+ 
  geom_bar(stat="identity", fill = '#75AADB')+
  scale_x_date(breaks="5 days", labels=date_format("%d/%m"))+
  ylab("Óbitos") + xlab("Dia")+
  theme_classic()+
theme(axis.text.x = element_text(size=18, angle=90),
      axis.text.y = element_text(size=18, angle=0),
      axis.title.x = element_text(size=20),
      axis.title.y = element_text(size=20))
``` 

### Mortalidade por Covid-19, Bolívia, 24 de maio de 2020
```{r, OBT_BOL, fig.width=14, fig.height=8}
obitos_bol = ggplot(dados_bol, aes(day, New_deaths))
obitos_bol+ 
  geom_bar(stat="identity", fill = '#FCD116')+
  scale_x_date(breaks="5 days", labels=date_format("%d/%m"))+
  ylab("Óbitos") + xlab("Dia")+
    theme_classic()+
theme(axis.text.x = element_text(size=18, angle=90),
      axis.text.y = element_text(size=18, angle=0),
      axis.title.x = element_text(size=20),
      axis.title.y = element_text(size=20))
``` 

Row{data-height=120}
-------------------------------------
### Número de óbitos no Brasil (Até 24 de maio de 2020)
```{r, OBITOS_BRA}
obitos_bra = sum(dados_bra$New_deaths)
valueBox(obitos_bra, color = '#002776')
```

### Número de óbitos no Chile (Até 24 de maio de 2020)
```{r, OBITOS_CHI}
obitos_chi = sum(dados_chi$New_deaths)
valueBox(obitos_chi, color = '#0039A6')
``` 

Row{data-height=400}
-------------------------------------

### Mortalidade por Covid-19, Brasil, 24 de maio de 2020
```{r,  OBT_BRA, fig.width=14, fig.height=8}
obitos_bra = ggplot(dados_bra, aes(day, New_deaths))
obitos_bra+ 
  geom_bar(stat="identity", fill = '#009c3b')+
  scale_x_date(breaks="5 days", labels=date_format("%d/%m"))+
  ylab("Óbitos") + xlab("Dia")+
theme_classic()+
theme(axis.text.x = element_text(size=18, angle=90),
      axis.text.y = element_text(size=18, angle=0),
      axis.title.x = element_text(size=20),
      axis.title.y = element_text(size=20))
``` 

### Mortalidade por Covid-19, Chile, 24 de maio de 2020
```{r,  OBT_CHI, fig.width=14, fig.height=8}
obitos_chi = ggplot(dados_chi, aes(day, New_deaths))
obitos_chi+ 
  geom_bar(stat="identity", fill = '#d52b1e')+
  scale_x_date(breaks="5 days", labels=date_format("%d/%m"))+
  ylab("Óbitos") + xlab("Dia")+
theme_classic()+
theme(axis.text.x = element_text(size=18, angle=90),
      axis.text.y = element_text(size=18, angle=0),
      axis.title.x = element_text(size=20),
      axis.title.y = element_text(size=20))
``` 

Row{data-height=120}
-------------------------------------
### Número de óbitos na Colombia (Até 24 de maio de 2020)
```{r, OBITOS_COL}
obitos_col = sum(dados_col$New_deaths)
valueBox(obitos_col, color = '#FCD116')
```

### Número de óbitos na Costa Rica (Até 24 de maio de 2020)
```{r, OBITOS_COS}
obitos_cos = sum(dados_cos$New_deaths)
valueBox(obitos_cos, color = '#FFFFFF')
``` 

Row{data-height=400}
-------------------------------------

### Mortalidade por Covid-19, Colombia, 24 de maio de 2020
```{r,  OBT_COL, fig.width=14, fig.height=8}
obitos_col = ggplot(dados_col, aes(day, New_deaths))
obitos_col+ 
  geom_bar(stat="identity", fill = '#003893')+
  scale_x_date(breaks="5 days", labels=date_format("%d/%m"))+
  ylab("Óbitos") + xlab("Dia")+
theme_classic()+
theme(axis.text.x = element_text(size=18, angle=90),
      axis.text.y = element_text(size=18, angle=0),
      axis.title.x = element_text(size=20),
      axis.title.y = element_text(size=20))
``` 

### Mortalidade por Covid-19, Costa Rica, 24 de maio de 2020
```{r,  OBT_COS, fig.width=14, fig.height=8}
obitos_cos = ggplot(dados_cos, aes(day, New_deaths))
obitos_cos+ 
  geom_bar(stat="identity", fill = '#CE1126')+
  scale_x_date(breaks="5 days", labels=date_format("%d/%m"))+
  ylab("Óbitos") + xlab("Dia")+
theme_classic()+
theme(axis.text.x = element_text(size=18, angle=90),
      axis.text.y = element_text(size=18, angle=0),
      axis.title.x = element_text(size=20),
      axis.title.y = element_text(size=20))
``` 

Row{data-height=120}
-------------------------------------
### Número de óbitos em Cuba (Até 24 de maio de 2020)
```{r, OBITOS_CUB}
obitos_cub = sum(dados_cub$New_deaths)
valueBox(obitos_cub, color = '#CF142B')
```

### Número de óbitos em El Salvador (Até 24 de maio de 2020)
```{r, OBITOS_ELS}
obitos_els = sum(dados_els$New_deaths)
valueBox(obitos_els, color = '#0F47AF')
``` 

Row{data-height=400}
-------------------------------------

### Mortalidade por Covid-19, Cuba, 24 de maio de 2020
```{r,  OBT_CUB, fig.width=14, fig.height=8}
obitos_cub = ggplot(dados_cub, aes(day, New_deaths))
obitos_cub+ 
  geom_bar(stat="identity", fill = '#002A8F')+
  scale_x_date(breaks="5 days", labels=date_format("%d/%m"))+
  ylab("Óbitos") + xlab("Dia")+
theme_classic()+
theme(axis.text.x = element_text(size=18, angle=90),
      axis.text.y = element_text(size=18, angle=0),
      axis.title.x = element_text(size=20),
      axis.title.y = element_text(size=20))
``` 

### Mortalidade por Covid-19, El Salvador, 24 de maio de 2020
```{r,  OBT_ELS, fig.width=14, fig.height=8}
obitos_els = ggplot(dados_els, aes(day, New_deaths))
obitos_els+ 
  geom_bar(stat="identity", fill = '#1E5B19')+
  scale_x_date(breaks="5 days", labels=date_format("%d/%m"))+
  ylab("Óbitos") + xlab("Dia")+
theme_classic()+
theme(axis.text.x = element_text(size=18, angle=90),
      axis.text.y = element_text(size=18, angle=0),
      axis.title.x = element_text(size=20),
      axis.title.y = element_text(size=20))
``` 

Row{data-height=120}
-------------------------------------
### Número de óbitos no Equador (Até 24 de maio de 2020)
```{r, OBITOS_ECU}
obitos_ecu = sum(dados_ecu$New_deaths)
valueBox(obitos_ecu, color = '#034EA2')
```

### Número de óbitos na Guatemala (Até 24 de maio de 2020)
```{r, OBITOS_GUA}
obitos_gua = sum(dados_gua$New_deaths)
valueBox(obitos_gua, color = '#448127')
``` 

Row{data-height=400}
-------------------------------------

### Mortalidade por Covid-19, Equador, 24 de maio de 2020
```{r,  OBT_ECU, fig.width=14, fig.height=8}
obitos_ecu = ggplot(dados_ecu, aes(day, New_deaths))
obitos_ecu+ 
  geom_bar(stat="identity", fill = '#FFDD00')+
  scale_x_date(breaks="5 days", labels=date_format("%d/%m"))+
  ylab("Óbitos") + xlab("Dia")+
theme_classic()+
theme(axis.text.x = element_text(size=18, angle=90),
      axis.text.y = element_text(size=18, angle=0),
      axis.title.x = element_text(size=20),
      axis.title.y = element_text(size=20))
``` 

### Mortalidade por Covid-19, Guatemala, 24 de maio de 2020
```{r,  OBT_GUA, fig.width=14, fig.height=8}
obitos_gua = ggplot(dados_gua, aes(day, New_deaths))
obitos_gua+ 
  geom_bar(stat="identity", fill = '#4997D0')+
  scale_x_date(breaks="5 days", labels=date_format("%d/%m"))+
  ylab("Óbitos") + xlab("Dia")+
theme_classic()+
theme(axis.text.x = element_text(size=18, angle=90),
      axis.text.y = element_text(size=18, angle=0),
      axis.title.x = element_text(size=20),
      axis.title.y = element_text(size=20))
``` 

Row{data-height=120}
-------------------------------------
### Número de óbitos no Haiti (Até 24 de maio de 2020)
```{r, OBITOS_HAI}
obitos_hai = sum(dados_hai$New_deaths)
valueBox(obitos_hai, color = '#00209F')
```

### Número de óbitos em Honduras (Até 24 de maio de 2020)
```{r, OBITOS_HON}
obitos_hon = sum(dados_hon$New_deaths)
valueBox(obitos_hon, color = '#0073CF')
``` 

Row{data-height=400}
-------------------------------------

### Mortalidade por Covid-19, Haiti, 24 de maio de 2020
```{r,  OBT_HAI, fig.width=14, fig.height=8}
obitos_hai = ggplot(dados_hai, aes(day, New_deaths))
obitos_hai+ 
  geom_bar(stat="identity", fill = '#D21034')+
  scale_x_date(breaks="5 days", labels=date_format("%d/%m"))+
  ylab("Óbitos") + xlab("Dia")+
theme_classic()+
theme(axis.text.x = element_text(size=18, angle=90),
      axis.text.y = element_text(size=18, angle=0),
      axis.title.x = element_text(size=20),
      axis.title.y = element_text(size=20))
``` 

### Mortalidade por Covid-19, Honduras, 24 de maio de 2020
```{r,  OBT_HON, fig.width=14, fig.height=8}
obitos_hon = ggplot(dados_hon, aes(day, New_deaths))
obitos_hon+ 
  geom_bar(stat="identity", fill = '#0073CF')+
  scale_x_date(breaks="5 days", labels=date_format("%d/%m"))+
  ylab("Óbitos") + xlab("Dia")+
theme_classic()+
theme(axis.text.x = element_text(size=18, angle=90),
      axis.text.y = element_text(size=18, angle=0),
      axis.title.x = element_text(size=20),
      axis.title.y = element_text(size=20))
``` 

Row{data-height=120}
-------------------------------------
### Número de óbitos no México (Até 24 de maio de 2020)
```{r, OBITOS_MEX}
obitos_mex = sum(dados_mex$New_deaths)
valueBox(obitos_mex, color = '#CE1126')
```

### Número de óbitos em Nicarágua (Até 24 de maio de 2020)
```{r, OBITOS_NIC}
obitos_nic = sum(dados_nic$New_deaths)
valueBox(obitos_nic, color = '#0067C6')
``` 

Row{data-height=400}
-------------------------------------

### Mortalidade por Covid-19, México, 24 de maio de 2020
```{r,  OBT_MEX, fig.width=14, fig.height=8}
obitos_mex = ggplot(dados_mex, aes(day, New_deaths))
obitos_mex+ 
  geom_bar(stat="identity", fill = '#006341')+
  scale_x_date(breaks="5 days", labels=date_format("%d/%m"))+
  ylab("Óbitos") + xlab("Dia")+
theme_classic()+
theme(axis.text.x = element_text(size=18, angle=90),
      axis.text.y = element_text(size=18, angle=0),
      axis.title.x = element_text(size=20),
      axis.title.y = element_text(size=20))
``` 

### Mortalidade por Covid-19, Nicarágua, 24 de maio de 2020
```{r,  OBT_NIC, fig.width=14, fig.height=8}
obitos_nic = ggplot(dados_nic, aes(day, New_deaths))
obitos_nic+ 
  geom_bar(stat="identity", fill = '#6FD8F3')+
  scale_x_date(breaks="5 days", labels=date_format("%d/%m"))+
  ylab("Óbitos") + xlab("Dia")+
theme_classic()+
theme(axis.text.x = element_text(size=18, angle=90),
      axis.text.y = element_text(size=18, angle=0),
      axis.title.x = element_text(size=20),
      axis.title.y = element_text(size=20))
``` 

Row{data-height=120}
-------------------------------------
### Número de óbitos no Panamá (Até 24 de maio de 2020)
```{r, OBITOS_PAN}
obitos_pan = sum(dados_pan$New_deaths)
valueBox(obitos_pan, color = '#005293')
```

### Número de óbitos no Paraguai (Até 24 de maio de 2020)
```{r, OBITOS_PAR}
obitos_par = sum(dados_par$New_deaths)
valueBox(obitos_par, color = '#0038A8')
``` 

Row{data-height=400}
-------------------------------------

### Mortalidade por Covid-19, Panamá, 24 de maio de 2020
```{r,  OBT_PAN, fig.width=14, fig.height=8}
obitos_pan = ggplot(dados_pan, aes(day, New_deaths))
obitos_pan+ 
  geom_bar(stat="identity", fill = '#D21034')+
  scale_x_date(breaks="5 days", labels=date_format("%d/%m"))+
  ylab("Óbitos") + xlab("Dia")+
theme_classic()+
theme(axis.text.x = element_text(size=18, angle=90),
      axis.text.y = element_text(size=18, angle=0),
      axis.title.x = element_text(size=20),
      axis.title.y = element_text(size=20))
``` 

### Mortalidade por Covid-19, Paraguai, 24 de maio de 2020
```{r,  OBT_PAR, fig.width=14, fig.height=8}
obitos_pan = ggplot(dados_pan, aes(day, New_deaths))
obitos_pan+ 
  geom_bar(stat="identity", fill = '#D52B1E')+
  scale_x_date(breaks="5 days", labels=date_format("%d/%m"))+
  ylab("Óbitos") + xlab("Dia")+
theme_classic()+
theme(axis.text.x = element_text(size=18, angle=90),
      axis.text.y = element_text(size=18, angle=0),
      axis.title.x = element_text(size=20),
      axis.title.y = element_text(size=20))
```

Row{data-height=120}
-------------------------------------
### Número de óbitos no Peru (Até 24 de maio de 2020)
```{r, OBITOS_PER}
obitos_per = sum(dados_per$New_deaths)
valueBox(obitos_per, color = '#FFFFFF')
```

### Número de óbitos na República Dominicana (Até 24 de maio de 2020)
```{r, OBITOS_RED}
obitos_red = sum(dados_red$New_deaths)
valueBox(obitos_red, color = '#CE1126')
``` 

Row{data-height=400}
-------------------------------------

### Mortalidade por Covid-19, Peru, 24 de maio de 2020
```{r,  OBT_PER, fig.width=14, fig.height=8}
obitos_per = ggplot(dados_per, aes(day, New_deaths))
obitos_per+ 
  geom_bar(stat="identity", fill = '#D91023')+
  scale_x_date(breaks="5 days", labels=date_format("%d/%m"))+
  ylab("Óbitos") + xlab("Dia")+
theme_classic()+
theme(axis.text.x = element_text(size=18, angle=90),
      axis.text.y = element_text(size=18, angle=0),
      axis.title.x = element_text(size=20),
      axis.title.y = element_text(size=20))
``` 

### Mortalidade por Covid-19, Reública Dominicana, 24 de maio de 2020
```{r,  OBT_RED, fig.width=14, fig.height=8}
obitos_red = ggplot(dados_red, aes(day, New_deaths))
obitos_red+ 
  geom_bar(stat="identity", fill = '#002D62')+
  scale_x_date(breaks="5 days", labels=date_format("%d/%m"))+
  ylab("Óbitos") + xlab("Dia")+
theme_classic()+
theme(axis.text.x = element_text(size=18, angle=90),
      axis.text.y = element_text(size=18, angle=0),
      axis.title.x = element_text(size=20),
      axis.title.y = element_text(size=20))
```

Row{data-height=120}
-------------------------------------
### Número de óbitos no Uruguai (Até 24 de maio de 2020)
```{r, OBITOS_URU}
obitos_uru = sum(dados_uru$New_deaths)
valueBox(obitos_uru, color = '#FCD116')
```

### Número de óbitos na Venezuela (Até 24 de maio de 2020)
```{r, OBITOS_VEN}
obitos_ven = sum(dados_ven$New_deaths)
valueBox(obitos_ven, color = '#FFCC00')
``` 

Row{data-height=400}
-------------------------------------

### Mortalidade por Covid-19, Unuguai, 24 de maio de 2020
```{r,  OBT_URU, fig.width=14, fig.height=8}
obitos_uru = ggplot(dados_uru, aes(day, New_deaths))
obitos_uru+ 
  geom_bar(stat="identity", fill = '#0038A8')+
  scale_x_date(breaks="5 days", labels=date_format("%d/%m"))+
  ylab("Óbitos") + xlab("Dia")+
theme_classic()+
theme(axis.text.x = element_text(size=18, angle=90),
      axis.text.y = element_text(size=18, angle=0),
      axis.title.x = element_text(size=20),
      axis.title.y = element_text(size=20))
``` 

### Mortalidade por Covid-19, Venezuela, 24 de maio de 2020
```{r,  OBT_VEN, fig.width=14, fig.height=8}
obitos_ven = ggplot(dados_ven, aes(day, New_deaths))
obitos_ven+ 
  geom_bar(stat="identity", fill = '#00247D')+
  scale_x_date(breaks="5 days", labels=date_format("%d/%m"))+
  ylab("Óbitos") + xlab("Dia")+
theme_classic()+
theme(axis.text.x = element_text(size=18, angle=90),
      axis.text.y = element_text(size=18, angle=0),
      axis.title.x = element_text(size=20),
      axis.title.y = element_text(size=20))
```


Prevalência e letalidade {data-icon="fa-exclamation"}
=============================

